臺灣臺東地方法院刑事判決　　　　　　　　97年度易字第73號
公　訴　人　臺灣臺東地方法院檢察署檢察官
被　　　告　丙○○
上列被告因竊盜案件，經檢察官提起公訴（97年度偵字第 387號
），本院判決如下：
    主  文
丙○○竊盜，處有期徒刑捌月。
    事  實
一、丙○○意圖為自己不法之所有，於民國97年2月18日晚上9時
    許，駕駛車牌號碼 8202-TF號之自用小客車，至臺東縣青海
    路2段581巷之射馬段 0000-0000地號內，徒手竊取安裝在射
    馬段 0000-0000號自備桿上，由鍾宗熙向臺灣電力公司申請
    並出租予乙○○之瓦時計乙個、乙○○所有之電表箱、電源
    開關箱各乙組（上開竊得物品均已由所有人領回），後於同
    日晚上10時30分許，丙○○駕駛上開自用小客車行經臺東縣
    臺東市○○路○段483巷時，為警查獲而得知上情。
二、案經臺東縣臺東分局報告臺灣臺東地方法院檢察署檢察官偵
    查起訴。
    理  由
一、證據能力認定之部分
（一）卷附現場及上開電表箱、電源開關箱、瓦時計之照片12張
      （見警卷第23至28頁），乃以機械之方式所留存之現場影
      像，並非供述證據，無傳聞法則之適用，且與本案具有關
      連性，而上開照片係經偵辦員警合法取得，自應認為有證
      據能力。
（二）被告丙○○所犯係刑法第320條第1項之罪，是依刑事訴訟
      法第284條之1規定，應毋庸行合議審判。而按所謂證據能
      力，指證據得提出於法院調查，以供作認定犯罪事實之用
      ，所具備之形式資格。證據能力之有無，即證據是否適格
      ，悉依相關法律定之，不許法院自由判斷。按被告以外之
      人於審判外之陳述，雖不符前 4條之規定，而經當事人於
      審判程序同意作為證據，法院審酌該言詞陳述或書面陳述
      作成時之情況，認為適當者，亦得為證據；當事人、代理
      人或辯護人於法院調查證據時，知有第159條第1項不得為
      證據之情形，而未於言詞辯論終結前聲明異議者，視為有
      前項之同意，刑事訴訟法第159條第1項及第159條之5分別
      定有明文。上開條文之立法意旨在於傳聞證據未經當事人
      之反對詰問予以核實前，原則上先予排除，惟若當事人已
      放棄反對詰問權，於審判程序中表明同意該等傳聞證據可
      作為證據，或於言詞辯論終結前未聲明異議，基於尊重當
      事人對傳聞證據之處分權，及證據資料愈豐富，愈有助於
      真實發見之理念，且強化言詞辯論主義，使訴訟程序得以
      順暢進行，上開傳聞證據亦均具有證據能力。經查，本判
      決下列所引用之被告以外之人於審判外之言詞或書面陳述
      （除刑案現場履勘照片之證據能力已如上述外），固均屬
      傳聞證據，惟被告丙○○於本院準備程序就該等證據方法
      之證據能力乙節均表示沒有意見，復於本院審判期日中同
      意上開證據均有證據能力（見本院卷第18、41頁），且迄
      至本案言詞辯論終結前，對於前揭具有傳聞證據性質之證
      據，既均已知其情，亦未聲明異議，本院審酌上開證據資
      料製作時之情況，尚無違法不當取證及證據證明力明顯過
      低之瑕疵，亦認為以之作為證據均屬適當，揆諸前開規定
      與說明，認前揭證據資料均有證據能力，故得採為證據。
二、訊據被告對上揭犯罪事實坦白承認，核與證人即被害人乙○
    ○、證人甲○○於警詢時所指述之情節相符，並有臺東縣警
    察局臺東分局贓物認領保管單、97年 2月18日搜索扣押筆錄
    及扣押物品目錄表各 1份（見警卷第16至22頁）、現場及前
    揭電表箱、開關箱、瓦時計之照片12張在卷可稽，足認被告
    自白與事實相符，本案事證已臻明確，被告前揭犯行洵堪認
    定，應予依法論科。
三、論罪與量刑：
（一）按竊盜罪之「竊取」，須破壞他人原有對於動產之持有支
      配關係，並進而建立新持有支配關係始得成立，是學說及
      實務對於竊盜罪既遂與未遂之區別，即以原持有支配關係
      已否破壞及新持有支配關係已否建立為斷；易言之，應以
      所竊之物是否移入自己實力支配之下為標準，學說稱此為
      支配或掌握理論。又依日常社會大眾之一般理解，就案件
      之實際情狀加以判斷，若行為人已將他人財物移歸自己所
      持有，即應成立竊盜既遂罪，最高法院17年上字第 509號
      著有判例足資參照。查被告於97年2月18日晚上9時許，駕
      駛車牌號碼 8202-TF之自用小客車，至臺東縣臺東市○○
      路○段581巷之射馬段 0000-0000地號內，竊取非被告所有
      之瓦時計乙個，電表箱、電源開關箱各乙組，後於同日晚
      上10時30分許，駕駛該自用小客車行經臺東縣臺東市○○
      路○段483巷時，為警查獲，而未能將瓦時計等物帶離現場
      ，惟被告既已將瓦時計、電表箱及電源開關箱等物搬上其
      所駕駛之自用小客車內，顯然可輕易並隨時自上開現場駛
      離而加以支配，是被告既已確實掌握上開竊取之物而對之
      建立新持有支配關係，應認已達於竊盜既遂之程度。
（二）核被告所為，係犯刑法第320條第1項之普通竊盜罪。公訴
      意旨雖認被告持客觀上足供兇器使用之活動扳手 1支竊取
      本件之物品，而涉犯刑法第 321條第1項第3款之加重竊盜
      罪嫌，然此為被告所否認，且經核對卷證資料，亦查無證
      據顯示被告攜帶上開活動扳手 1支竊盜，而公訴人於本院
      97年 4月23日準備程序進行中，亦當庭表示對被告辯稱其
      未攜帶上開活動扳手 1支犯案乙節無意見，並更正起訴法
      條為刑法第320條第1項之普通竊盜罪，本院自得就普通竊
      盜罪進行審理判決，無庸再變更起訴法條，附此敘明。爰
      審酌被告前犯竊盜、毒品危害防治條例等罪（尚未構成累
      犯），此有臺灣高等法院被告全國前案紀錄表 1份存卷可
      考，及其犯罪之手段、目的在於不勞而獲、犯後坦承犯行
      、未與被害人達成和解等一切情狀，量處如主文所示之刑
      。另按中華民國96年罪犯減刑條例業於96年 7月16日施行
      ，查被告之犯行係在96年 4月24日以後，並無得減刑之情
      形，是本案並無前開減刑規定之適用，併予指明。
四、查扣案之活動扳手 1支，非屬刑法第38條第1項第1款規定之
    違禁物，亦非屬刑法第38條第3項規定「犯人」所有供本案
    犯罪所用之物，已如前述，故無庸諭知沒收之。
據上論斷，應依刑事訴訟法第284條之1、第299條第1項前段，刑
法第320條第1項，判決如主文。
本案經檢察官丁○○到庭執行職務
中    華    民    國    96     年    5    月    7    日
                  刑事第四庭     法  官  陳弘能
以上正本證明與原本無異。
如不服本判決應於收受本判決後10日內向本院提出上訴書狀；上
訴書狀應敘述具體理由。未敘述上訴理由者，應於上訴期間屆滿
後20日內向本院補提理由書狀（均須按他造當事人之人數附繕本
）。「切勿逕送上級法院」。
告訴人或被害人對於本判決如有不服，請書具不服之理由狀，請
求檢察官上訴者，其上訴期間之計算係以檢察官收受判決正本之
日期為準。
                                  書記官　林傳坤
中　　華　　民　　國　　97　　年　　 5　　月　　7　　日
